臺灣板橋地方法院刑事判決　　　　　　100年度訴緝字第101號
公　訴　人　臺灣板橋地方法院檢察署檢察官
被　　　告　賴玥蓁原名賴雯君.
上列被告因違反毒品危害防制條例案件，經檢察官提起公訴（99
年度毒偵字第8048號），被告於準備程序進行中先就被訴事實為
有罪之陳述，經告知簡式審判程序之旨，並聽取當事人之意見後
，本院合議庭裁定由受命法官獨任進行簡式審判程序，茲判決如
下：
    主  文
賴玥蓁施用第一級毒品，累犯，處有期徒刑拾月；又施用第二級
毒品，累犯，處有期徒刑陸月。應執行有期徒刑壹年貳月。
    事  實
一、賴玥蓁曾違犯毒品危害防制條例、贓物及誣告等案件，其中
    於：民國（下同）90年間，因施用毒品案件，經本院以90
    年度毒聲字第3079號刑事裁定送觀察、勒戒，因認有繼續施
    用毒品傾向，再由檢察官聲請強制戒治並聲請簡易判決處刑
    ，戒治部分經本院裁定令入強制戒治處所施以強制戒治，於
    戒治期間因其成效經評定為合格，復由本院以91年度毒聲字
    第1702號裁定停止戒治，所餘戒治期間並付保護管束，於91
    年6 月27日出所，迨91年11月29日強制戒治期滿，而起訴部
    分則經本院以91年度重簡字第102 號判處有期徒刑6 月確定
    ；92年間，再因施用毒品案件，經檢察官聲請強制戒治並
    提起公訴，戒治部分經本院以92年度毒聲字第2358號刑事裁
    定令入戒治處所施以強制戒治，惟於93年1 月9 日因法律修
    正報結出所（另接續執行有期徒刑），而起訴部分則由本院
    以92年度訴字第1939號判處有期徒刑8 月（施用第一級毒品
    部分）、5 月（施用第二級毒品部分），應執行有期徒刑1
    年確定，並與上開有期徒刑6 月，自92年6 月10日起入監接
    續執行，迄94年3 月31日因縮刑期滿執行完畢；95年間，
    復施用毒品案件，經本院以95年度訴緝字第105 號判處有期
    徒刑10月（施用第一級毒品部分）、6 月（施用第二級毒品
    部分），應執行有期徒刑1 年2 月確定；95年間，又因贓
    物案件，經本院以95年度易字第11 27 號判處罰金銀元1,00
    0 元，如易服勞役以銀元300 元折算1 日確定；95年間，
    另因誣告案件，經本院以95年度訴字第3892號判處有期徒刑
    3 月確定；嗣上開案所判處之刑，經本院以96年度聲
    減字第985 號刑事裁定均減刑二分之一，有期徒刑部分並定
    應執行刑為有期徒刑8 月確定，自95年8 月11日起入監接續
    執行，於96年7 月16日因減刑期滿及罰金易服勞役執行完畢
    出監。97年間，又因持有第一級毒品案件，經本院以96年
    度簡字第7515號判處拘役50日確定；97年間，因施用第一
    級毒品案件，經本院以96年度訴字第4524號判處有期徒刑8
    月確定；97年間，再因施用第一級毒品案件，經本院以97
    年度訴字第3744號判處有期徒刑10月確定；嗣上開案
    件之拘役及有期徒刑，自97年6 月20日起入監接續執行，甫
    於99年1 月17日縮刑期滿執行完畢（於本件構成累犯）。
二、詎賴玥蓁猶不知悔改，於上開強制戒治執行完畢釋放後5 年
    內再犯上揭施用毒品案件經法院判處罪刑確定後，另基於施
    用第一級毒品海洛因之犯意，於99年8 月14日17時許（起訴
    書誤載為「99年8 月14日23時18分許為警採尿前回溯26小時
    內之某時」），在其位於新北市林口區（改制前為臺北縣林
    口鄉○○○路287 號4 樓之原住處內（起訴書誤載為「在不
    詳地點」），以將第一級毒品海洛因摻水置入其所有之針筒
    內再注射身體之方式（起訴書誤載為「不詳方式」），施用
    第一級毒品海洛因1 次，隨即在同一處所（起訴書誤載為「
    於99年8 月14日23時18分許為警採尿前回溯96小時內之某時
    ，在不詳地點」），以將第二級毒品甲基安非他命置入玻璃
    球吸食器內再燃燒吸食其所產生煙氣之方式（起訴書誤載為
    「不詳方式」），施用第二級毒品甲基安非他命1 次。嗣於
    99年8 月14日23時許，在位於臺北縣林口鄉○○○街4 號之
    「網路ｅ世界」網咖內，因係毒品列管人口而隨同警方前往
    新北市政府警察局新莊分局林口分駐所，經賴玥蓁同意後採
    尿送驗，其結果呈鴉片類及安非他命類陽性反應，因而查悉
    上情。
三、案經新北市政府警察局新莊分局報請臺灣板橋地方法院檢察
    署檢察官偵查起訴，再經本院合議庭裁定進行簡式審判程序
    審理。
    理  由
一、按本件被告賴玥蓁所犯為死刑、無期徒刑、最輕本刑為3 年
    以上有期徒刑以外之罪，其於準備程序進行中先就被訴事實
    為有罪之陳述，經告知簡式審判程序之旨，並聽取公訴人、
    被告之意見後，本院合議庭認宜由受命法官獨任進行簡式審
    判程序，爰依刑事訴訟法第273 條之1 第1 項規定，裁定進
    行簡式審判程序，合先敘明。
二、上揭犯罪事實，業據被告坦承不諱，且其於99年8 月14日23
    時48分許，在新北市政府警察局新莊分局林口分駐所所採集
    之尿液檢體，經送請臺灣檢驗科技股份有限公司遞以EIA 酵
    素免疫分析法初驗、GC/MS 氣相層析質譜儀法複驗結果，確
    均呈嗎啡類及安非他命類陽性反應，有臺北縣政府警察局新
    莊分局轄區列管毒品人口尿液採集送驗及檢體回復報告簽收
    簿、應受尿液採尿人尿液檢體採集送驗紀錄表及臺灣檢驗科
    技股份有限公司99年9 月1 日所出具濫用藥物檢驗報告各1
    紙在卷可稽，堪信被告上開自白確與事實相符。綜上所述，
    本案事證已臻明確，被告犯行洵堪認。
三、毒品危害防制條例於92年7 月9 日修正公布，自93年1 月9
    日起生效施行，其中第20條、第23條將施用毒品之刑事處遇
    程序，區分為「初犯」及「5 年內再犯」、「5 年後再犯」
    ，依其立法理由之說明：「初犯」，經觀察、勒戒或強制戒
    治後，應為不起訴處分或不付審理之裁定；經觀察、勒戒或
    強制戒治執行完畢釋放後，「5 年內再犯」者，因其再犯率
    甚高，原實施之觀察、勒戒及強制戒治既已無法收其實效，
    爰依法追訴或裁定交付審理，至於經觀察、勒戒或強制戒治
    執行完畢釋放後，「5 年後再犯」者，前所實施之觀察、勒
    戒或強制戒治已足以遮斷其施用毒品之毒癮，為期自新及協
    助其斷除毒癮，仍適用「初犯」規定，先經觀察、勒戒或強
    制戒治之程序；從而依修正後之規定，僅限於「初犯」及「
    5 年後再犯」2 種情形，始應先經觀察、勒戒或強制戒治程
    序，倘被告於5 年內已再犯施用毒品案件，經依法追訴處罰
    ，縱其第3 次（或第3 次以上）涉犯施用毒品案件之時間，
    在其初犯經觀察、勒戒或強制戒治執行完畢釋放5 年以後，
    仍不合於「5 年後再犯」之規定，且因已於「5 年內再犯」
    ，顯見其再犯率甚高，原實施觀察、勒戒或強制戒治，無法
    收其實效，即應依該條例第10條處罰，有最高法院95年5 月
    9 日95年度第7 次刑事庭會議決定意旨可資參照。本件被告
    前於90年間因施用毒品案件，經本院以90年度毒聲字第3079
    號刑事裁定送觀察、勒戒，因認有繼續施用毒品傾向，再由
    檢察官聲請強制戒治並聲請簡易判決處刑，戒治部分經本院
    裁定令入強制戒治處所施以強制戒治，於戒治期間因其成效
    經評定為合格，復由本院以91年度毒聲字第1702號裁定停止
    戒治，所餘戒治期間並付保護管束，於91年6 月27日出所，
    迨91年11月29日強制戒治期滿，而起訴部分則經本院以91年
    度重簡字第102 號判處有期徒刑6 月確定，復於92年間，再
    因施用毒品案件，經檢察官聲請強制戒治並提起公訴，戒治
    部分經本院以92年度毒聲字第2358號刑事裁定令入戒治處所
    施以強制戒治，惟於93年1 月9 日因法律修正報結出所（另
    接續執行有期徒刑），而起訴部分則由本院以92年度訴字第
    1939號判處有期徒刑8 月（施用第一級毒品部分）、5 月（
    施用第二級毒品部分），應執行有期徒刑1 年確定等節，有
    臺灣高等法院被告前案紀錄表及刑案資料查註紀錄表各1 份
    在卷足憑，足見被告於其首次強制戒治執行完畢釋放後5 年
    內，已再犯施用毒品罪而經法院判處罪刑確定，就本件而言
    ，並不合於「5 年後再犯」之規定，且因已於「5 年內再犯
    」，顯見其再犯率甚高，原實施之強制戒制已無法收其實效
    ，自應依毒品危害防制條例第10條規定處罰。綜上所述，本
    案事證已臻明確，被告犯行洵堪認。
四、查海洛因、甲基安非他命分屬毒品危害防制條例第2 條第2
    項第1 款、第2 款所定之第一級毒品及第二級毒品。核被告
    所為，係犯毒品危害防制條例第10條第1 項之施用第一級毒
    品罪及同條第2 項之施用第二級毒品罪；其施用前持有第一
    級毒品海洛因及第二級毒品甲基安非他命之低度行為，均分
    別為其施用之高度行為所吸收，不另論罪；至其所犯上開2
    罪間，犯意各別，行為互殊，應分論併罰。查被告先前有如
    事實欄一所載之有期徒刑科刑暨執行完畢情形，有臺灣高等
    法院被告前案紀錄表在卷可查，其於前案有期徒刑執行完畢
    後5 年內，故意再犯本案有期徒刑以上之2 罪，均為累犯，
    應分別依刑法第47條第1 項規定加重其刑。爰審酌被告前經
    強制戒制及刑之執行完畢後，猶另萌施用毒品犯意，再犯本
    罪，顯見其戒除毒癮之意志薄弱，且未衷心悛悔，漠視法令
    之禁制，恣意濫用毒品，其行可訾，惟尚知坦承犯行，兼衡
    其施用毒品之種類、期間、次數、動機、目的、手段等一切
    情狀，分別量處如主文所示之刑，並定其應執行之刑，以資
    懲儆。末查公訴人雖具體求處被告有期徒刑1 年，惟本院綜
    衡本案全部情狀暨被告前科及犯罪後態度等項，認倘量處被
    告應執行有期徒刑1 年，稍嫌過輕，爰仍妥適量處如主文所
    示之刑；又如犯罪事實欄二所載之注射針筒及吸食器，雖係
    被告持以犯本案所用之物，惟本院衡酌該物品並未扣案，且
    被告於準備程序中陳明業已丟棄滅失，爰不予宣告沒收，附
    此敘明。
據上論斷，應依刑事訴訟法第273 條之1 第1 項、第284 條之1
、第299 條第1 項前段，毒品危害防制條例第10條第1 項、第2
項、第23條第2 項，刑法第11條前段、第47條第1 項前段、第51
條第5 款，判決如主文。
本案經檢察官朱俊銘到庭執行職務。
中    華    民    國   100    年    5     月    30    日
                  刑事第二庭  法  官  王屏夏
上列正本證明與原本無異。
如不服本判決，應於判決送達後10日內敘明上訴理由，向本院提
出上訴狀 (應附繕本) ，上訴於臺灣高等法院。其未敘述上訴理
由者，應於上訴期間屆滿後20日內向本院補提理由書「切勿逕送
上級法院」。
                              書記官  林進煌
中    華    民    國   100    年    5     月    30    日
附錄本案論罪科刑法條全文：
毒品危害防制條例第10條
施用第一級毒品者，處 6 月以上 5 年以下有期徒刑。
施用第二級毒品者，處 3 年以下有期徒刑。